【裁判字號】    97,審交易,262
【裁判日期】    971031
【裁判案由】    公共危險
【裁判全文】
臺灣桃園地方法院刑事判決           97年度審交易字第262號
公  訴  人  臺灣桃園地方法院檢察署檢察官
被      告  甲○○
上列被告因公共危險案件，經檢察官提起公訴（97年度偵字第17
060 號），被告於本院準備程序進行中，就被訴事實為有罪之陳
述，經本院告知簡式審判程序意旨，並聽取當事人之意見後，本
院裁定依簡式審判程序審理，判決如下：
    主  文
甲○○服用酒類，不能安全駕駛動力交通工具而駕駛，累犯，處
有期徒刑柒月。應於刑之執行前，令入相當處所，施以禁戒個
月。
    事  實
一、甲○○前於民國90、91及94年間，因刑法第185 條之3 之公
    共危險案件，分別經本院以90年度桃交簡字第1326號、91年
    度桃交簡字第1559號、94年度桃交簡字第2367號判決，分別
    判處罰金（銀元）28,000元、有期徒刑3 月、有期徒刑4 月
    確定；於95年間又因刑法第185 條之3 之公共危險案件，經
    本院以95年度交簡字第39號判決，判處有期徒刑6 月，並於
    刑之執行完畢或赦免後，令入相當處所，施以禁戒3 個月確
    定，入監執行後，已於96年4 月17日刑期期滿執行完畢（構
    成累犯）。於97年4 月28日又因刑法第185 條之3 之公共危
    險案件，經本院以97年度桃交簡字第1958號判決，判處有期
    徒刑6 月確定，現正入監執行中。詎其仍不知悔改，明知汽
    車駕駛人服用酒類後，不能安全駕駛動力交通工具者，不得
    駕車，竟於97年7 月20日晚間9 時30分許，在桃園縣八德市
    溝後某友人家中飲酒至同日晚間約10時許止，已達不能安全
    駕駛動力交通工具之程度，竟仍於飲酒結束後，隨即騎乘車
    牌號碼為F2X-985 號重型機車，自前開友人住處離開欲返回
    桃園縣八德市之住處，嗣於同日晚間10時5 分許，在桃園縣
    八德市溝後1 號前為警攔檢，經警測得其呼氣所含酒精濃度
    高達每公升0.74毫克，而查悉上情。
二、案經桃園縣政府警察局八德分局報請臺灣桃園地方法院檢察
    署檢察官偵查起訴。
    理  由
一、本案被告甲○○所犯為死刑、無期徒刑或最輕本刑為3 年以
    上有期徒刑以外之罪，其於本院準備程序中就前揭被訴事實
    為有罪之陳述，經本院告知簡式審判程序之旨，並聽取當事
    人之意見後，本院依刑事訴訟法第273 條之1 第1 項規定，
    裁定進行簡式審判程序，合先敘明。
二、前開犯罪事實，業據被告於警詢、檢察官訊問及本院審理中
    均坦承不諱，並有桃園縣政府警察局八德分局酒精測定紀錄
    表、刑法第一百八十五條之三案件測試觀察紀錄表、桃園縣
    政府警察局汽車駕駛人酒後生理協調平衡檢測紀錄卡、桃園
    縣政府警察局舉發違反道路交通管理事件通知單各1 紙等在
    卷可稽，足徵被告自白與事實相符，本件事證明確，被告犯
    行堪以認定。
二、核被告所為，係犯刑法第185 條之3 之服用酒類不能安全駕
    駛動力交通工具而駕駛罪。被告有如事實欄一所載之犯罪科
    刑及執行完畢紀錄，此有卷附之臺灣高等法院被告前案紀錄
    表可按，其於有期徒刑執行完畢後，五年以內故意再犯最重
    本刑為有期徒刑以上之罪，為累犯，應依刑法第47條第1 項
    規定加重其刑。爰審酌被告前曾犯有5 次服用酒類，不能安
    全駕駛動力交通工具而駕駛前科，復在飲酒後已達不能安全
    駕駛動力交通工具程度之情形下，竟仍駕駛車輛，對其他用
    路人之安全影響甚鉅，惟犯後為前開自白等一切情狀，量處
    如主文所示之刑，以示懲儆。
三、另按因酗酒而犯罪，足認其已酗酒成癮並有再犯之虞者，於
    刑之執行前，令入相當處所，施以禁戒，刑法第八十九條第
    一項定有明文。而所謂酒癮，係指慢性而長期性無法自制的
    飲酒。屬一種病態性的飲酒，造成酒精依賴和濫用。本件被
    告前已5 度因服用酒類不能安全駕駛動力交通工具之公共危
    險案件被查獲，本次係第6 次觸犯本罪，且本次酒後呼氣中
    所含酒精濃度亦高達每公升0.74毫克，足認被告慢性、長期
    之飲酒已達無法自制之狀態而有酗酒之習慣，且嚴重影響其
    日常生活作息，並已生對酒精之依賴，更因酗酒而犯罪之事
    實亦如上述，業已無法期待被告未來無飲酒駕車之可能而有
    再犯之虞，又其行為對於交通秩序及其他用路權人之人身、
    財產安全所表彰之嚴重性及危險性甚鉅，衡諸被告此種行為
    已對社會產生相當之危險性，自有加以預防矯治之必要，爰
    依刑法第89條第1 項規定，令被告於刑之執行前，入相當處
    所施以禁戒之保安處分3 個月。
據上論斷，應依刑事訴訟法第273 條之1 第1 項、第299 條第1
項前段，刑法第185 條之3 、第47條第1 項、第89條第1 項、第
2 項前段，刑法施行法第1 條之1 ，判決如主文。
本案經檢察官丁俊成到庭執行職務。
中    華    民    國    97    年    10    月    31    日
                        刑事庭    法  官  劉為丕
以上正本證明與原本無異。
如不服本判決，應於判決送達後10日內向本院提出上訴狀（應附
繕本），其未敘述上訴理由者，應於上訴期間屆滿後20日內補提
理由書狀於本院，上訴於臺灣高等法院。
                                  書記官  陳淑瓊
中    華    民    國    97    年    10    月    31    日
附錄本案論罪科刑法條：
中華民國刑法第185 條之3
服用毒品、麻醉藥品、酒類或其他相類之物，不能安全駕駛動力
交通工具而駕駛者，處一年以下有期徒刑、拘役或科或併科十五
萬元以下罰金。


司法院資訊處製作；財團法人民間司法改革基金會備份。
